臺灣澎湖地方法院小額民事判決
  111年度馬小字第72號
原      告  台新國際商業銀行股份有限公司

法定代理人  尚瑞強  
訴訟代理人  鍾德暉  
被      告  李承哲  


上列當事人間請求返還借款事件，經臺灣臺中地方法院以111年
度中小字第1730號裁定移送前來，本院於民國111年8月2日言詞
辯論終結，判決如下：
    主      文
被告應給付原告新臺幣6萬2,330元，及自民國106年3月16日起至
清償日止，按週年利率15％計算之利息。
原告其餘之訴駁回。
訴訟費用新臺幣1,000元由被告負擔。
本判決原告勝訴部分得假執行。
    事實及理由
一、原告起訴主張：被告於民國94年8月22日與原告簽訂現金卡
    信用貸款契約，惟被告自96年5月10日起即未履行繳款義務
    ，尚欠本金新臺幣(下同)6萬2,330元及利息迄未清償，依約
    被告已喪失期限利益，債務已視為全部到期，爰依現金卡信
    用貸款契約之法律關係，提起本件訴訟等語，並聲明：被告
    應給付原告6萬2,330元，及自96年6月11日起至104年8月31
    日止，按週年利率百分之20計算之利息，暨自104年9月1日
    起至清償日止，按週年利率15％計算之利息。
二、被告則以：被告確實有欠錢，目前無力清償，但被告100年9
    月27日入監後即未再收到催繳通知，被告主張時效抗辯等語
    ，資為抗辯，並聲明：原告之訴駁回。
三、得心證之理由：
  ㈠原告主張被告積欠帳款之事實，業據其提出與所述相符之申
    請書、story生活故事現金卡信用貸款約定書及現金卡帳戶
    查詢明細資料等為證，核與所述相符，被告復對於原告前開
    所提證據不與爭執，堪信原告主張之事實為真正。因被告自
    96年5月10日起未依約還款，債務視為全部到期，距離本件
    原告向本院聲請核發支付命令日期之111年3月15日，尚未逾
    15年之時效期間，被告就本金部分為時效抗辯云云，尚不可
    採。從而，原告依現金卡信用貸款契約之法律關係，請求被
    告給付6萬2,330元，應屬有據。
  ㈡按利息、紅利、租金、贍養費、退職金及其他1年或不及1年
    之定期給付債權，其各期給付請求權，因5年間不行使而消
    滅；消滅時效，自請求權可行使時起算；消滅時效，因起訴
    而中斷。依督促程序，聲請發支付命令，與起訴有同一效力
    。民法第126條、第128條前段、第129條第1項第3款、第2項
    第1款分別定有明文。經查，原告於111年3月15日向臺灣臺
    中地方法院以電子方式遞出聲請核發支付命令狀，依上開法
    條之規定，被告就利息部分為時效抗辯等語，尚屬可採，故
    原告僅得請求自106年3月16日起至清償日止之利息。
四、從而，原告依現金卡信用貸款契約之法律關係，請求被告給
    付原告6萬2,330元，及自106年3月16日起至清償日止，按週
    年利率15％計算之利息，為有理由，應予准許；逾此部分之
    請求，為無理由，應予駁回。
五、本件事證已臻明確，兩造其餘攻擊防禦方法及證據，核與判
     決之結果不生影響，爰不一一論列，併此敘明。　　　
六、本件原告勝訴部分，係適用小額訴訟程序而為被告敗訴之判
    決，依民事訴訟法第436條之20規定，應依職權宣告假執行
    。
七、末按各當事人一部勝訴、一部敗訴者，其訴訟費用，由法院
    酌量情形，命兩造以比例分擔或命一造負擔，或命兩造各自
    負擔其支出之訴訟費用；法院為訴訟費用之裁判時，應確定
    其費用額，民事訴訟法第79條、第436條之19第1項分別定有
    明文。經核本件訴訟費用額為1,000元（即第一審裁判費1,0
    00元），而原告關於利息之請求，雖部分受敗訴判決，但此
    部分之請求於本件並未另徵收裁判費，是本院審酌原告勝敗
    之情狀，爰依上開規定確定本件訴訟費用額如主文第3項所
    示 　　
中    華    民    國   111    年    8     月    18    日
                  臺灣澎湖地方法院馬公簡易庭
                        法  官  陳立祥
上列筆錄正本係照原本作成。
如不服本判決，應於判決送達後20日內向本庭（澎湖縣○○市○○里
○○○000號）提出上訴狀。（須按他造當事人之人數附繕本）。如
委任律師提起上訴者，應一併繳納上訴審裁判費。
中　　華　　民　　國　　111 　年　　8 　　月　　18　　日
   　　　　　　　　　   書記官　林映君